【裁判字號】    98,交易,104
【裁判日期】    980527
【裁判案由】    公共危險等
【裁判全文】
臺灣臺北地方法院刑事判決             98年度交易字第104號
公  訴  人  臺灣臺北地方法院檢察署檢察官
被      告  甲○○
上列被告因公共危險等案件，經檢察官提起公訴（97年度偵字第
27027號），本院判決如下：
    主  文
甲○○服用酒類，不能安全駕駛動力交通工具而駕駛，處罰金新
臺幣伍萬元，如易服勞役，以新臺幣壹仟元折算壹日。
其餘被訴部分不受理。
    事  實
一、甲○○於民國九十七年十一月十日晚間十一時許至翌日凌晨
    約二時許，在臺北市市○○道○段與延吉街口之「印度支那
    」ＰＵＢ，與友人共飲威士忌酒二瓶後，明知服用酒類，已
    達不能安全駕駛動力交通工具之程度，竟仍於同年月十一日
    凌晨二時許，駕駛車號五七六０—ＱＢ號自用小客車離開該
    處，迨同日凌晨二時二十五分許，行經臺北市○○○路與大
    安路口，欲右轉大安路時，因服用酒類，顯然無法正常操控
    駕駛，致其右前車頭撞及在大安路停等紅燈之胡敦傑所駕駛
    之車號六二九一—ＥＱ號自用小客車，其左後車身撞及亦在
    大安路停等紅燈之臺北市政府警察局大安分局交通分隊警員
    乙○○所騎乘之車號ＢＧＧ—０一０號警用重型機車，乙○
    ○因而受有左小腿、大腿及手挫傷、擦傷等傷害，嗣經到場
    處理之警員測得甲○○於同日凌晨二時二十六分許之呼氣酒
    精濃度高達每公升０點八六毫克，始悉上情。
二、案經臺北市政府警察局大安分局報請臺灣臺北地方法院檢察
    署檢察官偵查起訴。
    理  由
壹、有罪部分：
一、前揭事實，業據被告甲○○於本院審理時坦承不諱，核與告
    訴人乙○○及證人胡敦傑指證情節大致相符，並有呼氣酒精
    濃度檢測單、臺北市政府警察局舉發違反道路交通管理事件
    通知單、刑法第一百八十五條之三案件測試觀察紀錄表、生
    理平衡檢測表、道路交通事故現場圖、補充資料表、談話紀
    錄表、現場照片及臺北市立聯合醫院仁愛院區診斷證明書附
    卷可稽。再參考德國、美國之認定標準，對於酒精濃度呼氣
    已達每公升０點五五毫克或血液濃度達百分之０點一一以上
    ，肇事率為一般正常人之十倍，實已達「不能安全駕車」之
    標準，此業經法務部於八十八年五月十八日以八八法檢字第
    ００一六六九號函告週知。且酒精對人體造成之影響，於呼
    氣酒精濃度達每公升０點二五毫克（約合體內血液中酒精濃
    度每公升五十亳克或百分之０點０五）時，將造成輕度中毒
    ，而有輕度協調功能降低之症狀，呼氣酒精濃度達每公升０
    點五毫克（約合體內血液中酒精濃度每公升一百亳克或百分
    之０點一）時，即屬輕度到中度中毒，將產生反應較慢、感
    覺減低、影響駕駛等症狀，呼氣酒精濃度達每公升０點七五
    毫克（約合體內血液中酒精濃度每公升一百五十亳克或百分
    之０點一五）時，將造成思考、個性行為改變之輕度到中度
    中毒症狀等情，亦有行政院國軍退除役官兵輔導委員會臺北
    榮民總醫院八十八年八月五日（八八）北總內字第二六八六
    八號函足憑。被告於前揭時、地飲用酒類已達呼氣酒精濃度
    每公升０點八六亳克之程度，而有思考、個性行為改變等輕
    度到中度中毒症狀，猶駕駛前開汽車，行經臺北市○○○路
    與大安路口時，因服用酒類，顯然無法正常操控駕駛，而發
    生衝撞其他車輛之危險，足認其酒後狀態顯已達於對車輛駕
    駛行為失其必要之注意力、反應力、操控力、判斷力及感知
    能力之不能安全駕駛動力交通工具之程度。綜上所述，本件
    事證明確，被告犯行洵堪認定，應予依法論科。
二、核被告所為，係犯刑法第一百八十五條之三服用酒類不能安
    全駕駛動力交通工具而駕駛罪。爰審酌被告於呼氣酒精濃度
    高達每公升０點八六毫克之狀態下，猶駕駛汽車，對往來之
    人車固有高度危險性，然其並無前科，素行尚佳，犯後復與
    告訴人達成和解、賠償損害，並坦承犯行，態度良好等一切
    情狀，量處如主文所示之刑，並諭知易服勞役之折算標準。
貳、公訴不受理部分：
一、公訴意旨略以：被告於前揭時、地因不勝酒力，轉彎速度太
    快，來不及煞車，致其左車尾撞及告訴人所騎乘之上開重型
    機車，告訴人因而受有左小腿、大腿挫傷等傷害，因認被告
    涉犯刑法第二百八十四條第一項前段之過失傷害罪嫌。
二、按告訴乃論之罪，告訴人於第一審辯論終結前得撤回其告訴
    ，又告訴經撤回者，應諭知不受理之判決，刑事訴訟法第二
    百三十八條第一項、第三百零三條第三款分別定有明文。
三、本件告訴人告訴被告過失傷害案件，公訴人認被告係犯刑法
    第二百八十四條第一項前段之過失傷害罪，依同法第二百八
    十七條前段規定，須告訴乃論。茲告訴人撤回對被告之告訴
    ，揆諸前揭規定，爰就被告被訴過失傷害部分，諭知不受理
    之判決。
據上論斷，應依刑事訴訟法第二百九十九條第一項前段、第三百
零三條第三款，刑法第一百八十五條之三、第四十二條第三項，
刑法施行法第一條之一，判決如主文。
本案經檢察官柯木聯到庭執行職務
中    華    民    國    98    年    5     月    27    日
                  刑事第八庭法  官  陳芃宇
以上正本證明與原本無異。
如不服本判決應於收受送達後10日內向本院提出上訴書狀，並應
敘述具體理由；其未敘述上訴理由者，應於上訴期間屆滿後20日
內向本院補提理由書（均須按他造當事人之人數附繕本）「切勿
逕送上級法院」。
                            書記官  徐鶯尹
中    華    民    國    98    年    5     月    27    日
附錄本案論罪科刑法條全文：
中華民國刑法第185條之3
服用毒品、麻醉藥品、酒類或其他相類之物，不能安全駕駛動力
交通工具而駕駛者，處1年以下有期徒刑、拘役或科或併科15萬
元以下罰金。


司法院資訊處製作；財團法人民間司法改革基金會備份。
